---
title: "Participant_polluant"
output:
  pdf_document: default
  html_document: default
---

```{r warning=FALSE,echo=FALSE}
library(ggplot2)
library(knitr)
load("/home/user/Bureau/TER/WorkspaceEtudePM.RData")
```

```{r warning=FALSE,echo=FALSE}
kable(p9999932, caption = "Table des moyenne de polluant en fonction des activités du participant 9999932")

```{r warning=FALSE,echo=FALSE}
kable(p9999944, caption = "Table des moyenne de polluant en fonction des activités du participant 9999944")
```

```{r warning=FALSE,echo=FALSE}
kable(p9999946, caption = "Table des moyenne de polluant en fonction des activités du participant 9999946")
```

```{r warning=FALSE,echo=FALSE}
kable(p9999964, caption = "Table des moyenne de polluant en fonction des activités du participant 9999932")
```

```{r warning=FALSE,echo=FALSE}
kable(p9999965, caption = "Table des moyenne de polluant en fonction des activités du participant 9999932")
```

```{r warning=FALSE,echo=FALSE}
kable(p9999966, caption = "Table des moyenne de polluant en fonction des activités du participant 9999932")
```
```