---
title: "Participant_polluant"
output:
  pdf_document: default
  html_document: default
---

```{r warning=FALSE,echo=FALSE}
library(ggplot2)
library(knitr)
load("/home/user/Bureau/TER/WorkspaceEtudePM.RData")
```

```{r warning=FALSE,echo=FALSE}
kable(p9999932, caption = " Moyenne du participant 9999932 pour chaque polluant en fonction des activités ")


```{r warning=FALSE,echo=FALSE}
kable(p9999944, caption = "Moyenne du participant 9999944 pour chaque polluant en fonction des activités")
```

```{r warning=FALSE,echo=FALSE}
kable(p9999946, caption = "Table des moyenne de polluant en fonction des activités du participant 9999946")
```

```{r warning=FALSE,echo=FALSE}
kable(p9999964, caption = "Moyenne du participant 9999964 pour chaque polluant en fonction des activités")
```

```{r warning=FALSE,echo=FALSE}
kable(p9999965, caption = "Moyenne du participant 9999965 pour chaque polluant en fonction des activités")
```

```{r warning=FALSE,echo=FALSE}
kable(p9999966, caption = "Moyenne du participant 9999966 pour chaque polluant en fonction des activités")
```
```