---
title: "Rapport final sur l'étude de polluant"
output: pdf_document
author: LI Arnold/EL ASSRI Aziz
---

```{r setup, include=FALSE}
knitr::opts_chunk$set(echo = TRUE)
```

```{r warning=FALSE,echo=FALSE}
library(knitr)
```

##Introduction

Dans la vie de tous les jours, nous sommes tous exposés plus ou moins à de la pollution que ce soit chez soi ou même au travail mais cependant chaque personne est exposé differemment au même polluant, c'est pourquoi en utilisant un questionnaire auquel plusieurs participant ont répondu, on va essayer de comprendre pourquoi. 

Dans cette étude on va étudier les PM1.0, les PM2.5, les PM10, le BC et le NO2. Les PM sont des particules fines et ultrafines dans l'air qui peuvent à un taux élévé avoir un risque sanitaire sur la population, le black carbone(BC) est aussi un polluant de l'air qui est essentiellement émis par les pots d'échappement et par la combustion domestique et est également dangereux pour la santé puis le dioxyde d'azote(NO2) est un polluant majeur de l'atmosphère terrestre produit par les moteurs à combustion interne et les centrales thermiques.

##Objectif global

On s'est fixé plusieurs objectif:

> -- pouvoir comprendre des données à partir d'un questionnaire et de donnée fournis 
  
> -- faire le lien entre les données de mesure et de questionnaire 
  
> -- pouvoir les analyser
  
> -- savoir interpréter les résultats obtenus

#Principal partie et resultats

###Etude polluant en fonction des catégorie

On a d'abord fait une étude générale c'est-à-dire que l'on a fait des réquêtes visant tous les participants du questionnaire en fonction de leurs catégories comme on peut le voir sur le pdf 'rapport1.pdf' on a calculer la moyenne des polluant pour chaque catégories.On remarque que les non sportif et les personnes 35 à 50 ans sont les plus exposés au particules fines.

###Etude polluant en fonction des participants

Ensuite sur le rapport2, on a calculer les moyennes des polluants en fonction des participants et on avait remarqué que c'est le participant 9999932 qui était le plus exposé mais qu'il avait aussi des valeurs abérrantes et qu'il était aussi le seul non sportif du coup on s'est aussi intérressé au participant 9999944 et 9999946 car ils avaient une forte exposition avec partiquement aucune valeur aberrante.

###Etude sur la fiabilité

On s'est poser la question sur la fiabiliter des données que l'on avait qui est plus expliquer sur le rapport3, on a listé sur le pdf les anomalies des activité et event auquelles cela ne correspondait pas 

###Etude polluant en fonction des activités

Sur ce même pdf on calculer les moyennes des polluants en fonction des activités et on a remarqué que dans les restaurants, il y avait une forte exposition au polluants

###Etude sur la corrélation

On a essayer de chercher s'il exister des corrélation entre les différentes données et en effet entre les différents particules ce qui est évident puisqu'ils ne se différencie par leur taille et on a trouver que les autres corrélation étaient soit trop faible ou très peu intérressant 

###Etude polluant en fonction des events

D'après le pdf sur plot_polluant on en a déduit que les events allumages de cheminé et marcher était ceux qui produisé le plus de polluant. Ce qui parait logique puisque marcher on est forcément dehors sont plus exposé au polluant de l'air et allumage de cheminé qui crée de la fumée qui est signe que le bois brule mal et donc qui génére des particule cancérigènes.

##Outils utilisé 

Les outils qu'on a utilisé sont:

> -- RStudio pour le langage de programmation car le langage R est très pratique pour faire des statistiques et analyser des données 
  
> -- SQLite pour les traitements des requêtes on a utilisé et les dataframes pour le stockage des tables

> -- 

##Problème rencontrée

##Perspective

##Conclusion
